【裁判字號】    89,上易,2539
【裁判日期】    890810
【裁判案由】    詐欺
【裁判全文】
臺灣高等法院刑事判決                          八十九年度上易字第二五三九號
    上  訴  人
    即  被  告  甲○○
右上訴人因詐欺案件，不服台灣台北地方法院八十九年度易字第四六一號中華民國八
十九年五月三十日第一審判決（起訴案號：台灣台北地方法院檢察署八十九年度偵緝
字第一一０九號），提起上訴，本院判決如左：
    主  文
上訴駁回。
    事實及理由
一、本案經本院審理結果，認第一審判決以上訴人即被告甲○○係犯刑法第三百三十
    九條第一項詐欺取財之罪，並審酌被告甲○○犯罪後之態度等一切情狀，判處被
    告甲○○有期徒刑八月；認事用法及量刑均無不當，應予維持，並引用第一審判
    決書記載之事實、證據及理由（如附件判決書）。
二、被告上訴意旨稱：我並沒有向告訴人拿到新台幣（以下同）七十九萬四千元的錢
    ，我是向他部分借票及部分調現。但是我有把票期三月十六日支票面額的錢存入
    銀行給持票人提示兌現。四萬元及二萬七千元的部分我也有存錢給持票人提示兌
    現。且以壹支當時價值三萬元的行動電話還告訴人，且確有與蔡嘉正一起經營補
    習班等語。
三、經查被告犯罪事實，業據告訴人乙○○於偵查、原審及本院審理中指訴綦詳，並
    有被告與告訴人於八十六年十一月四日所簽協議書一紙附卷可稽（見八十八年度
    偵字第三二００號卷第二六頁）。另經檢察官指揮台北市政府警察局中山分局大
    直派出所警員至台北市○○街一○四號加爾頓美語查訪，經該補習班負責人程賢
    良稱並不認識被告甲○○，且被告甲○○非補習班之合夥人，有台北市政府警察
    局中山分局大直派出所查訪表在卷足憑（見同上偵查卷第四五頁）。而被告對於
    經營補習班之情，均未能提出任何證據以實其說，自與常情有違，且其於偵查中
    供稱伊在該補習班任班主任，其前手蔡嘉正欠伊四百萬元，而將補習班轉讓給伊
    ，補習班有五百萬元資本額云云（見八十八年度偵緝字第一一０九號卷第二０頁
    八十八年九月二十八日偵查筆錄）。被告關於存款入銀行供持票人提示，及有投
    資補習班各節，迄本院審理時仍不能舉出任何事證以實其說。而告訴人於本院審
    理時一再說明為顧及銀行支票信用，銀行存款均係其自己存人；迭經追討被告只
    還款二萬元，及以一支行動電話抵償等語。是被告於向告訴人取款之初，具有不
    法所有之意圖，甚為明確，不因犯後為部分還款而解免其罪責。
四、本案事證已明，被告仍執前詞否認犯罪，並稱原審量刑過重，而指摘原判決不當
    ，為無理由，應予駁回。
據上論斷，應依刑事訴訟法第三百七十三條、第三百六十八條，判決如主文。
本案經檢察官楊楚猛到庭執行職務。
中    華    民    國    八十九    年        八        月       十       日
                            台灣高等法院刑事第二十庭
                                審判長法  官  葉  麗  霞
                                      法  官  余  來  炎
                                      法  官  王  炳  梁
右正本證明與原本無異。
不得上訴。
                                      書記官  潘  大  鵬
中    華    民    國    八十九    年        八        月      十四      日
附錄：本案論罪科刑法條全文
刑法第三百三十九條：
意圖為自己或第三人不法之所有，以詐術使人將本人或第三人之物交付者，處五年以
下有期徒刑、拘役或科或併科一千元以下罰金。
以前項方法得財產上不法之利益或使第三人得之者亦同。
前二項之未遂犯罰之。
附件：
臺灣臺北地方法院刑事判決                          八十九年度易字第四六一號
    公  訴  人  臺灣臺北地方法院檢察署檢察官
    被      告  甲○○  男  三十九歲（民國○○○年○月○○日生）
                        住台北市○○區○○路九號
                        居台北市○○區○○路九號之四
                        身分證統一編號：Ｚ000000000號
右列被告因詐欺案件，經檢察官提起公訴（八十九年度偵緝字第一一○九號），本院
判決如左：
    主      文
甲○○連續意圖為自己不法之所有，以詐術使人將本人之物交付，處有期徒刑捌月。
    事      實
一、甲○○基於意圖為自己不法之所有之概括犯意，明知自己無清償能力，連續於八
    十六年一月十三日、一月二十二日、二月二日、二月二十七日，在台北市○○路
    一三一號台灣台北地方法院檢察署法警室內，向乙○○佯稱急需款項運用，並一
    再保證於八十六年十月間還款，致乙○○陷於錯誤，分別交付新台幣（下同）六
    萬元、五萬元、三十萬元、二十二萬元之現金，及面額三萬元之支票二紙（發票
    人乙○○，付款銀行萬泰商業銀行建成分行，帳號○○一三○─0000000
    ，到期日為八十六年三月一日、三月十六日），復又於八十六年十月七日，向乙
    ○○詐稱經營補習班急需資金週轉，再於八十六年十月十一日、十月十四日借款
    十萬元、八萬元，並於十一月八日借取支票三張（付款銀行同前，日期面額分別
    為八十六年十二月五日之四萬元、八十六年十二月十日之四萬五千元、八十六年
    十二月十五日之二萬七千元）。甲○○為取信於乙○○，並於同年十一月四日偕
    同至台北市○○區○○街二二二號九樓葉春生律師事務所訂立協議書，以所借款
    項由乙○○入股合夥經營「聖喬治美語短期補習班」，致乙○○不疑有他，前後
    共計給付七十九萬四千元。惟甲○○均未依約還款，且未經營美語補習班，經乙
    ○○前往台北市○○街一○四號加爾頓美語學校查訪，始知受騙。
二、案經被害人乙○○訴請台灣台北地方法院檢察署檢察官偵查起訴。
    理      由
一、訊據被告甲○○坦承積欠告訴人乙○○七十九萬四千元款項之事實，雖矢口否認
    詐欺犯行，辯稱確有經營補習班。之前曾與乙○○合作經營茶藝館，並無詐騙告
    訴人云云，然查右揭犯罪事實，業據告訴人乙○○指訴綦詳，並有協議書一紙附
    卷可稽，另經台北市政府警察局中山分局大直派出所警員至台北市○○街一○四
    號加爾頓美語查訪，經該補習班負責人程賢良稱並不認識被告甲○○，且非補習
    班之合夥人，有台北市政府警察局中山分局大直派出所查訪表在卷足憑，而被告
    對於經營補習班之情，均未能提出任何證據以實其說，自與常情有違且基於偵查
    中供稱伊在該補習班任班主任，其前手蔡嘉正欠伊四百萬，而將補習班轉讓給伊
    ，補習班有五百萬資本額云云（見八十八年九月二十八日偵查筆錄）其何以不能
    舉出任何事證以證之，於審判中又稱該補習班向何人頂讓而來，已想不起來云云
    ，旋即改稱向蔡嘉正頂讓，下次提供相關事證云云，結果又無法提出，足見其所
    辯顯係事後卸責之詞，不足採信，被告之罪行足堪認定。
二、核被告所為係犯有刑法第三百三十九條第一項之罪嫌。其先後多次犯行，時間緊
    接手法相同觸犯同一罪名，顯係基於概括之犯意為之，為連續犯，應依刑法第五
    十六條論以一罪並加重其刑，爰審酌被告犯罪之動機、目的、手段、品行、智識
    程度、所生危害及犯罪後之態度等一切情狀，量處如主文所示之刑，以資懲儆。
據上論斷，應依刑事訴訟法第二百九十九條第一項前段，刑法第五十六條、第三百三
十九條第一項，罰金罰鍰提高標準條例第一條前段判決如主文。
本案經檢察官戴文亮到庭執行職務。
中      華      民      國      八十九      年     五     月     卅     日
                      臺灣臺北地方法院刑事第五庭
                                        法    官  劉  亭  柏
右正本證明與原本無異。
如不服本判決，應於判決送達後十日內，向本院提出上訴狀。
                                        書 記 官  羅  欣  宜
中      華      民      國      八十九      年     六     月     七     日
附錄本案論罪科所依據之法條全文：
刑法第三百三十九條
一意圖為自己或第三人不法之所有，以詐術使人將本人或第三人之物交付者，處五年
  以下有期徒刑、拘役或科或併科一千元以下罰金。
二以前項方法得財產上不法之利益或使第三人得之者亦同。
三前二項之未遂犯罰之。


司法院資訊處製作；財團法人民間司法改革基金會備份。
